臺灣新竹地方法院刑事判決　　　　　　　　　　　　　九十年度易字第一一三號
　　公　訴　人　臺灣新竹地方法院檢察署檢察官
　　被　　　告　乙○○
右列被告因違反保護令案件，經檢察官提起公訴（九十年度偵字第四七一七號），本
院判決如左：
    主  文
乙○○連續違反法院依家庭暴力防治法第十三條所為之禁止實施家庭暴力行為之裁定
，處有期徒刑陸月，如易科罰金，以佰元折算壹日。
    事  實
一、乙○○與甲○○二人係夫妻（已於民國九十年十一月三十日，經本院民事庭以九
    十年度婚字第三八七號判准二人離婚），屬家庭暴力防治法第三條第一款之家庭
    成員，但彼此感情不睦，常因細故發生爭吵。乙○○並曾對甲○○實施家庭暴力
    行為，甲○○迫不得已向本院聲請通常保護令，經本院民事庭於九十年六月十五
    日，以九十年家護字第一二五號裁定核發民事通常保護令，命乙○○不得對甲○
    ○實施身體或精神上不法侵害之行為，亦不得直接或間接對於甲○○為騷擾之行
    為（該保護令之有效期間為八月）。詎乙○○於收受保護令後，竟復基於傷害人
    身體之故意，並基於概括之犯意，先於同年八月三日，在甲○○位於新竹市香山
    區茄苳里十鄰柯仔湳三十二巷十三弄十三號二樓之住處，因與甲○○發生爭執而
    伸手揮打甲○○，導致甲○○受有右眼紅腫之傷勢；繼於同年月七日凌晨四點二
    十五分許，因認陪同甲○○到本院開庭的男子可能為甲○○的男朋友，雙方一言
    不合，乙○○復基於上開傷害人身體之概括犯意，在上開住處，持椅子丟擲及徒
    手毆打甲○○全身，致甲○○受有左手臂挫擦傷、前頸抓傷皮下瘀血、左臉頰及
    下巴擦傷、右腳大拇指擦挫傷、右眼結膜下出血、頭皮挫傷皮下血腫等傷害，而
    對家庭成員實施身體上不法之侵害行為。
二、案經甲○○訴由新竹市警察局第三分局報告臺灣新竹地方法院檢察署檢察官偵查
    起訴。
    理  由
一、訊據被告乙○○，對於上開事實，業已於本院審理時坦承不諱，核與告訴人即被
    害人甲○○於偵查中指訴被侵害之情節相符，被害人甲○○亦的確因被告之行為
    而受有上開左手臂挫擦傷、前頸抓傷皮下瘀血、左臉頰及下巴擦傷、右腳大拇指
    擦挫傷、右眼結膜下出血、頭皮挫傷皮下血腫等傷害，有南門綜合醫院出具之診
    斷證明書一紙在卷可憑，而被告已經本院裁定命不得對甲○○實施身體或精神上
    不法侵害之行為，亦不得直接或間接對於甲○○為騷擾之行為等，此為被告所坦
    認，並有本院上開民事通常保護令一份附卷可資為憑。綜上所述，被告之自白與
    事實相符，本件事證已臻明確，被告違反法院保護令及傷害之犯行洵堪認定，均
    應予依法論科。
二、核被告乙○○所為，係違反本院依家庭暴力防治法第十三條所為之裁定，犯有家
    庭暴力防治法第五十條第一款之違反法院依家庭暴力防治法第十三條所為之禁止
    實施家庭暴力行為之裁定罪及刑法第二百七十七條第一項之傷害罪。被告先後二
    次傷害及違反法院依家庭暴力防治法第十三條所為之禁止實施家庭暴力行為之裁
    定之行為，均時間緊接、手法雷同，所犯係均犯罪構成要件相同之罪，顯均係基
    於概括之犯意反覆為之，應依刑法第五十六條連續犯之規定均論以一罪，並依法
    加重其刑。又被告所犯連續傷害罪與連續違反法院依家庭暴力防治法第十三條所
    為之禁止實施家庭暴力行為之裁定罪，係以一行為觸犯數罪名，屬想像競合犯，
    應從情節較重之連續違反法院依家庭暴力防治法第十三條所為之禁止實施家庭暴
力行為之裁定罪處斷。爰審酌被告不顧與告訴人間夫妻之情，一再對其拳腳相向
    ，經本院裁定禁止其再侵犯告訴人後，其仍置若罔聞，對公權力視若無睹，惟念
    及其與告訴人間已經判決離婚，開庭時亦表悔悟等一切情狀，量處如主文所示之
    刑，並諭知易科罰金之折算標準，以資警惕。
三、據上論斷，應依刑事訴訟法第二百九十九條第一項前段，家庭暴力防治法第五十
    條第一款，刑法第十一條前段、第五十六條、第二百七十七條第一項、第五十五
    條、第四十一條第一項前段，罰金罰鍰提高標準條例第一條前段、第二條，判決
    如主文。
本案經檢察官郭棋湧到庭執行職務。
中      華      民      國    九十一    年      二      月      七      日
                                    臺灣新竹地方法院刑事第一庭
                                        法  官  遲中慧
右正本證明與原本無異。
如不服本判決，應於判決送達後十日內向本院提出上訴狀( 應附繕本 )，上訴於
臺灣高等法院。
                                        書記官   龔柏萃
中      華      民      國    九十一    年      二      月      七      日
附錄本案論罪科刑法條全文：家庭暴力防治法第五十條第一款、
違反法院依第十三條、第十五條所為之下列裁定者，為本法所稱之違反保
護令罪，處三年以下有期徒刑、拘役或科或併科新台幣十萬元以下罰金︰
一  禁止實施家庭暴力行為。
